臺灣高等法院民事裁定
                                     108年度抗字第1567號
抗  告  人  黃川庭  
            黃旭怡  
            黃山上  
相  對  人  醫療財團法人台灣血液基金會

法定代理人  侯勝茂  
相  對  人  國立成功大學醫學院附設醫院

法定代理人  沈孟儒  
上列當事人間請求損害賠償等事件，抗告人對於中華民國108年1
1月6日臺灣臺北地方法院裁定（107年度醫字第43號），關於核
定訴訟標的價額部分，提起抗告，本院裁定如下：
    主  文
原裁定關於核定訴訟標的價額部分廢棄。
本件訴訟標的價額核定為新臺幣貳佰萬元。
抗告費用由相對人負擔。
    理  由
按訴訟標的之價額，由法院核定。核定訴訟標的之價額，以起
  訴時之交易價額為準，無交易價額者，以原告就訴訟標的所有
  之利益為準。法院因核定訴訟標的價額，得依職權調查證據。
  計算上訴利益，準用關於計算訴訟標的價額之規定，民事訴訟
  法第77條之1第1項、第2項、第3項、第466條第4項分別定有明
  文。次按，上訴利益之數額係上訴人於上訴程序所得受之客觀
  利益。是計算上訴人之上訴利益，應以其上訴聲明範圍內訴訟
  標的之價額為準。又訴訟標的價額之核定，為關於訴訟程序之
  事項，法院得依職權調查認定，不受當事人主張之拘束。
查抗告人於原法院起訴主張：相對人醫療財團法人台灣血液基
  金會（下稱血液基金會）因提供標示及內容記載不明之血液輸
  血袋、國立成功大學醫學院附設醫院（下稱成大醫院）為血液
  基金會隱匿前開疏失，而在病歷及死亡證明書上為不實記載，
  終致訴外人黃蔡美卉（即抗告人黃川庭及黃旭怡之母、黃山上
  之配偶）死亡等情，請求：㈠相對人連帶給付抗告人新臺幣（
  下同）200萬元及自民國104年12月21日起算之法定遲延利息。
  ㈡確認成大醫院104年12月21日出具黃蔡美卉死亡證明書所載「
  ㈧死亡方式：自然死、死亡原因：1.直接引起死亡之疾病或傷
  害：甲、上腸系膜動脈十二指腸瘻管併出血」虛偽不實。㈢確
  認成大醫院104年12月18日至21日有關黃蔡美卉名義之護理紀
  錄如原法院卷第261至267頁民事變更訴之聲明暨準備狀附表1
  、醫囑如原法院卷第268至270頁附表2、住院診療計畫如原法
  院卷第271至277頁附表3之內容虛偽不實。㈣確認血液基金會所
  提供之血液袋標示不明內容不詳盡（案列：107年度醫字第43
  號；下合稱原起訴聲明）。上開訴訟屬財產權訴訟，抗告人起
  訴主張之數項標的雖不相同，惟最終目的乃在請求相對人賠償
  損害，則自經濟上觀之，其訴訟目的一致，不超出上開終局標
  的範圍，核定訴訟標的價額時，自應依其中價額最高者定之。
  其因第㈠項聲明可獲得之客觀利益為200萬元（附帶請求之利息
  部分不予併計），其餘各項聲明因在客觀上並無交易價值，復
  查無資料得據以核算抗告人就各該記載屬實或明確所得受之客
  觀利益，其訴訟標的價額即屬不能核定，依民事訴訟法第77條
  之12規定，以同法第466條所定不得上訴第三審之最高利益額
  數加10分之1即165萬元定之。是依前開說明，應以其中最高之
  200萬元計價本件訴訟訴訟標的價額。又原法院107年度醫字第
  43號為抗告人全部敗訴之判決，抗告人不服，提起上訴，聲明
  求為：㈠原判決廢棄。㈡相對人連帶給付抗告人200萬元及自104
  年12月21日起算之法定遲延利息。㈢確認成大醫院104年12月21
  日出具黃蔡美卉死亡證明書所載「㈧死亡方式：自然死、死亡
  原因：1.直接引起死亡之疾病或傷害：甲、上腸系膜動脈十二
  指腸瘻管併出血」虛偽不實。㈣確認成大醫院104年12月18日至
  21日有關黃蔡美卉名義之護理紀錄如本院卷第32至38頁附表1
  、醫囑如本院卷第39至41頁附表2、住院診療計畫如本院卷第4
  2至48頁附表3之內容虛偽不實。㈣確認血液基金會所提供之血
  液袋標示不明內容不詳盡（案列：108年度醫上字第27號；下
  合稱上訴聲明）。揆諸首揭說明，應依抗告人對於上訴程序所
  得受之客觀利益，亦即以其中價額最高者即上訴聲明第㈡項之2
  00萬元，計算抗告人之上訴利益。從而，原裁定將抗告人原起
  訴聲明之各項訴訟標的價額合併計算，核定第一審訴訟標的價
  額為695萬元；合併計算上訴聲明第㈡至㈣項，核定第二審訴訟
  標的價額為530萬元，即有可議。抗告意旨指摘原裁定此部分
  為不當，聲明求予廢棄，為有理由。爰由本院將原裁定此部分
  予以廢棄，並裁定如主文第二項所示。至原裁定核定訴訟標的
  價額部分既經廢棄，該命補繳裁判費超逾部分即失所附麗，附
  此敘明。
據上論結，本件抗告為有理由，爰裁定如主文。
中　　華　　民　　國　　108 　年　　12　　月　　20　　日
                  醫事法庭    
  　                    審判長法  官  周玫芳    
                              法  官  王育珍
                              法  官  林翠華
正本係照原本作成。
如不服本裁定，應於收受送達後10日內向本院提出抗告狀，並應
繳納抗告費新臺幣１千元。
中　　華　　民　　國　　108 　年　　12　　月　　20　　日
    　　　　　　　　　　　　　書記官  黃文儀